【裁判字號】    89,台上,3477
【裁判日期】    890615
【裁判案由】    盜匪
【裁判全文】
最高法院刑事判決                              八十九年度台上字第三四七七號
    上  訴  人  甲○○
右上訴人因盜匪案件，不服台灣高等法院台中分院中華民國八十九年三月二十日第二
審判決（八十九年度上訴字第二三二號，起訴案號：台灣台中地方法院檢察署八十八
年度偵字第五一一九、一六五八一、一七五○五號），提起上訴，本院判決如左：
    主  文
上訴駁回。
    理  由
按刑事訴訟法第三百七十七條規定，上訴於第三審法院，非以判決違背法令為理由，
不得為之。是提起第三審上訴，應以原判決違背法令為理由，係屬法定要件。如果上
訴理由狀並未依據卷內訴訟資料，具體指摘原判決不適用何種法則或如何適用不當，
或所指摘原判決違法情事，顯與法律規定得為第三審上訴理由之違法情形，不相適合
時，均應認其上訴為違背法律上之程式，予以駁回。本件原判決綜合調查證據之結果
，認上訴人甲○○共同連續犯有懲治盜匪條例第五條第一項第一款意圖為自己不法所
有，以強暴致使不能抗拒而取他人之物罪之事實，因認第一審判決論上訴人以上開罪
名，處有期徒刑捌年；口罩壹只及西瓜刀壹把均沒收，為無不合，予以維持，駁回上
訴人在第二審之上訴，已詳認定犯罪事實之依據及憑以認定之理由，並對上訴人否
認犯罪之辯詞，如何不足採信，均已依據卷內資料予以指駁及說明，從形式上觀察，
原判決並無違背法令情形。上訴意旨謂：本件被害人並未報案，又未查獲贓物，被害
人是否不能抗拒，事實尚欠明瞭，原判決遽予論處上訴人罪刑，顯有未當等語，係就
原判決已詳為論斷與說明之事項，再為事實上之爭執，殊非適法之第三審上訴理由。
又原判決依憑上訴人於警訊及在第一審偵審中之自白，核與共犯陳立偉之供述，及被
害人張瑋玲、張葳皓之指訴相符，並有口罩一只、西瓜刀一把扣案可資佐證等證據，
資以認定上訴人委有先後強盜張瑋玲、張葳皓財物犯行，難謂有事實不明或認定事實
不憑證據之違法。再依原判決所認定之事實，上訴人與陳立偉共同基於概括之犯意，
先後強盜財物二次，則原判決論上訴人以連續犯，適用法則洵無違誤。末查，上訴人
所犯連續強盜罪，刑法第三百二十八條第一項及懲治盜匪條例第五條第一項第一款分
別定有處罰明文，依特別法優於普通法之法則，原判決適用懲治盜匪條例第五條第一
項第一款特別法之規定論罪科刑，其法則之適用，亦無違誤。此外，上訴人徒憑己意
，對原審職權之適法行使及原判決理由已詳為論斷之事項，任意爭辯，顯與法定上訴
第三審之形式要件不符，其上訴違背法律上之程式，應予駁回。
據上論結，應依刑事訴訟法第三百九十五條前段，判決如主文。
中      華      民      國    八十九    年      六      月     十五     日
                              最高法院刑事第七庭
                                  審判長法官  謝  家  鶴
                                        法官  洪  文  章
                                        法官  花  滿  堂
                                        法官  陳  世  淙
                                        法官  洪  佳  濱
      右正本證明與原本無異
                                              書  記  官
中      華      民      國    八十九    年      六      月    二十七    日


司法院資訊處製作；財團法人民間司法改革基金會備份。
